臺灣新竹地方法院刑事判決　　　　　　　　93年度自字第23號
自　訴　人　客喜康企業股份有限公司
法定代理人　甲○○
自　訴　人　可喜康股份有限公司
法定代理人　乙○○
共　　　同
自訴代理人　宋嬅玲律師
被　　　告　丁○○
上列被告因違反商標法案件，經自訴人提起自訴，本院判決如下
︰
    主  文
丁○○未得商標權人同意，於同一商品，使用相同之註冊商標，
處有期徒刑月，如易科罰金，以佰元折算壹日。
    事  實
一丁○○為新竹市○○路470號旭日行商號負責人，於民國88年1
  月19日與客喜康企業股份有限公司（下簡稱客喜康公司）簽訂
  為期3年之加盟契約書，加盟客喜康公司經營之「真鍋珈琲館
  」（嗣於加盟期間更名為「KOHIKAN珈琲館」）連鎖事業，加
  盟期間並有權使用附表所示編號1至16之可喜康股份有限公司
  （下簡稱可喜康公司）擁有、編號17所示客喜康公司擁有，均
  向經濟部智慧財產局申請註冊核准取得商標使用權或延展專用
  期間，現仍於商標專用期間內之商標。期滿後丁○○雖未與客
  喜康公司續訂書面契約，然雙方仍按相同加盟條件以不定期限
  繼續加盟契約，迄93年6月1日丁○○始以經營不善、積欠貨款
  為由，經客喜康公司同意後終止加盟契約。丁○○明知加盟契
  約終止後，未得商標權人客喜康公司及可喜康公司同意，已不
  得以附表編號1之服務標章經營同一之咖啡廳業務，亦不得於
  同一商品使用與如附表編號2至16所示相同之註冊商標，且其
  已與客喜康公司約定於93年6月16日前，以自費撤除附有登錄
  KOHIKAN客喜康商標之物品，竟未依約辦理，未得客喜康公司
  及可喜康公司同意，仍擅自將印有附表編號1所示服務標章及
  附表編號2至17所示商標之商品點單作為價目表，繼續置於其
  在上址所經營之「鍋本家珈琲館」內，用以經營同一之咖啡廳
  業務及供顧客點選同一之商品，並基於概括犯意，多次連續販
  售與附表編號2至16所示相同之商品予顧客。迨同年8月18日，
  丁○○接獲客喜康公司及可喜康公司寄發之存證信函後，始停
  止使用及販賣。
二案經被害人可喜康公司、客喜康公司提起自訴。
    理  由
一訊據被告矢口否認有故意未經授權擅自使用附表所示商標之行
  為，辯稱：客喜康公司於93年7月7日指派證人戊○○至其店內
  檢查確認被告依約移除有附表所示商標之商品時，被告向戊○○提及因店內遭拆除銷毀商品甚多，青黃不繼難以經營，且正
  尋覓買主接手繼續經營，為消化原先向自訴人客喜康公司進貨
  之商品，請求同意繼續使用商品點單及販售點單內之商品，當
  場獲得戊○○應允，故被告方繼續使用該商品點單及販售商品
  予顧客至同年8月18日止云云，並以證人即店員己○○及顧客
  丙○○之證詞為據。惟查：
(一)被告丁○○為新竹市○○路470號旭日行商號負責人，於88年1
  月19日與自訴人客喜康公司簽訂為期3年之加盟契約書，加盟
  客喜康公司經營之「真鍋珈琲館」連鎖事業，嗣於加盟期間內
  更名為「KOHIKAN珈琲館」，依雙方約定，被告於加盟期間有
  權使用自訴人公司擁有商標專用權之如附表所示服務標章及商
  標乙節，有加盟契約書、終止加盟申請書、服務標章註冊證、
  商標註冊證及商品點單各1份在卷可稽（見本院卷第4至53頁）
  ，且自訴人可喜康公司於商標專用期間內，授權自訴人客喜康
  公司使用附表所示編號1至16之商標，並同意自訴人客喜康公
  司得再授權連鎖加盟店使用之情，亦有商標專用授權書影本9
  份附卷為憑（見本院卷第100至140頁）。
(二)被告在前述加盟期間於93年1月18日屆滿後，雖未與自訴人客
  喜康公司簽訂書面加盟契約，但被告仍繼續依照原加盟契約每
  月支付加盟權利金，以不定期限繼續加盟契約，為證人即自訴
  人客喜康公司營運輔導員戊○○所證實。被告亦坦言88年加盟
  時繳付之加盟金20萬元並未取回，且約滿後每月仍持續支付貨
  款約15萬元、顧問輔導費約15,000元及向自訴人客喜康公司進
  貨，使用、販售商品點單內之商品，復改以「KOHIKAN珈琲館
  」之名義繼續對外營業等情。按加盟契約及商標授權契約之締
  結，本不以行諸書面為必要。徵諸被告於加盟期間屆滿後，仍
  繼續按照原加盟契約履行義務，並享受繼續使用附表所示商標
  之權利，則被告於93年1月19日後，按照原加盟契約之內容（
  除加盟店名稱已由「真鍋珈琲館」更名為「KOHIKAN珈琲館」
  外），以不定期限與自訴人客喜康公司繼續加盟契約之事實，
  堪予認定。被告辯稱：原加盟期間屆滿後，其與自訴人客喜康
  公司僅係善意互利之無契約商業行為云云，顯不可採。此外，
  被告於加盟契約終止後，仍繼續使用印有附表所示服務標章及
  商標之商品點單重新放置於上址所經營之「鍋本家珈琲館」內
  供顧客點用商品，而經營同一之咖啡廳業務及販售同一之商品
  ，迄同年8月18日接獲客喜康公司及可喜康公司寄發之存證信
  函後始停止使用、販賣乙節，為被告所坦承，並有自訴人等於
  93 年8月13日派員前往前述被告經營之咖啡廳查訪時所拍攝之
  照片3張、發票1紙及台中大全街郵局第2347號存證信函及回執
  各1份（見本院卷第54至56頁、第141至144頁）附卷足憑，故
  此部分事實亦可採認。
(三)被告所辯93年7月7日證人戊○○至其店內檢查確認被告依約移
  除有附表所示商標之商品時，其向戊○○提及因店內遭拆除銷
  毀商品甚多，青黃不繼難以經營，且正尋覓買主接手繼續經營
  ，為消化原先向自訴人客喜康公司進貨之商品，請求同意繼續
  使用商品點單及販售點單內之商品，當場獲得戊○○應允之情
  ，固據證人己○○及丙○○於本院審理時一致到庭證稱：於93
  年7月7日曾聽聞被告向自訴人客喜康公司派遣至店內之人員要
  求繼續使用商品點單並取得同意等語。然證人己○○初證稱：
  93年7月7日上午11時其至店內上班，看到戊○○與被告在吧台
  談話，在戊○○來之前，被告即交代要將商品點單抽起來放在
  一疊，待戊○○拍照檢查完畢後，才當著戊○○的面，將點單
  插回去云云。惟於自訴代理人為覆主詰問時稱：「（問：是否
  在戊○○來之前，就已經把菜單收起來？）是。」、「（問：
  既然已收起來，為何拍照的時候又抽起來？）因為店長前一天
  就已經告訴過我們拍照的時候，要先把點單抽起來，而且已經
  把流程演練一遍。」、「（問：既然收起來了，為何還要再有
  抽起來的事實？）我是11點上班的時候，東西都收起來。」、
  「（問：收起來幾本？）我們抽起來一本是在吧台上我們作業
  人員自己看的點單。」、「（問：拍完照之後，你說再插回去
  的點單是否就是你指在吧台上使用的那本？）對。」等語。嗣
  本院訊問時卻證稱：不記得了93年7月7日當天抽取幾本點單，
  其到店內時並沒有看到點單抽起來擺成一疊，而是前一天晚上
  看到的云云，但旋又稱：93年7月7日到店內時，有一疊點單放
  在店後休息室內等語，不僅對於自訴代理人之詰問言詞閃躲，
  且就點單是否於證人戊○○到達店內時即已抽起、抽起之點單
  本數及是否目睹點單事前已全部抽起疊成一疊各節，前後證述
  明顯矛盾。遑論證人己○○就所稱：當日店內放有自訴人客喜
  康公司提供之紅色、綠色點單二種乙節，經本院詳就所述二種
  點單外觀上特徵之差異訊問時，證人己○○竟表示無法回答。
  以證人己○○為被告所雇用之店員，且自陳於93年7月7日自訴
  人客喜康公司派員檢查時之始終在場，縱因時間久遠致記憶稍
  有淡忘，亦不致於就上述重要事項為前後迥異之陳述，是其所
  為證言顯無可信。另證人丙○○證稱：93年7月7日到被告店內
  消費，見到被告與二名女子在與被告談話，被告向伊稱該二人
  係自訴人公司人員，伊有聽到被告向其中一位詢問點單可否借
  放，經該女子回答可以等語，然自訴人客喜康公司於93年7 月
  7日僅有派遣證人戊○○一名員工前往被告經營之咖啡廳，為
  證人戊○○所證實，被告前於準備程序時亦自陳當日係戊○○
  一位員工到店內，是證人丙○○前揭所述情形，難認與事實相
  符。此外，證人己○○、丙○○就加盟契約終止後被告店內所
  自製之點單式樣、擺設時間及擺設方式所述均不一致，證人戊○○亦堅決否認曾同意被告繼續擺設自訴人客喜康公司之點單
  並販售商品。從而，證人己○○、丙○○之上述證詞可憑信性
  實有可疑，不足為有利被告之論據，被告首開所辯，不足採信
  。
(四)依卷附加盟契約書第24條約明：「本契約終止時，根據本契約
  所賦予乙方之名稱、商標、標章等的使用權限及其他基於契約
  所產生之加盟店之營業資格及權利全部消滅。」等語，又被告
  與自訴人客喜康公司約定於93年6月16日前，以自費撤除附有
  登錄KOHIKAN客喜康商標之容器、備品、商品、展示物及看板
  招牌等類物品乙節，有被告所出具之終止加盟申請書1紙可據
  。故被告於加盟契約經合意終止後，原已不得使用附表所示之
  商標，自訴人並於93年7月7日已派員至被告店內確認已依約移
  除所有附表所示商標之商品及招牌，有證人戊○○之證詞及所
  提出之加盟店退出時檢查表1份及照片20張在卷可稽（見本院
  卷第200至206頁），被告顯能知悉已無權繼續使用附表所示之
  商標，竟仍在未取得自訴人等授權之下，於同日起重新將印有
  附表所示服務標章及商標之商品點單提供予顧客點選點單內之
  商品販售至同年8月18日止，其有侵害自訴人等之商標專用權
  之故意，昭昭甚明。被告雖一再堅稱：係因誤信證人戊○○有
  權同意其繼續使用云云，然就所辯證人戊○○應允其繼續使用
  點單販售商品乙節已非可採，業如前述。且縱令被告曾向證人
  戊○○提出上開請求，被告亦直承當時未言明繼續使用之具體
  期間，證人蔡淑婷、丙○○亦均證稱未聽聞被告有提及使用期
  間之事項。以被告加盟自訴人客喜康公司之加盟事業已5年餘
  ，且非無商業經營經驗之人，當深知加盟期間加盟店繳付之權
  利金等收入為加盟事業之最主要獲利來源，豈有可能誤認為僅
  與戊○○交涉即得輕易獲得商標使用之授權？佐以被告於加盟
  期間內，如有意見反應，均知以書面傳真或填具加盟意見反應
  表之方式逕向總公司傳達，有傳真及加盟意見反應表1份存卷
  可考（見本院卷第188至198頁），則就涉及終止加盟後商標使
  用此一重大事項，更無不知證人戊○○無決定權利而需另向自
  訴人公司尋求授權之理。是被告前揭誤信之詞，顯與常情有違
  ，無非係為推諉卸責，毫無可信。
(五)綜上所述，被告於加盟契約終止後至同年8月18日止，明知未
  得自訴人等同意，仍擅自將印有附表所示服務標章及商標之商
  品點單即價目表，繼續置於所經營之咖啡廳內，並供顧客點選
  點單內之同一商品而多次加以販賣之事實，堪以認定，應依法
  論科。
二論罪與科刑：
(一)按商標乃為表彰自己營業之商品，以文字、圖形、記號、顏色
  組合或其聯合式，足以使一般商品購買人認識為表彰商品之標
  識，並得藉以與他人之商品相區別，透過註冊取得專用權者。
  商標法制定之目的在商標專用權之取得與保護，及消費者利益
  之保護，以避免消費者對商品來源發生混淆、誤認，進而促進
  工商企業之正常發展，因此商標法亦重視商標使用之保護（最
  高法院92年度台上字第2095號、92年度台上字第5918 號判決
  參照）。又為因應實務需要及國際立法趨勢，於92年4月29日
  修正後之商標法第2條刪除服務標章之規定，擴張商標之意義
  ，凡表彰商品及服務者，均以「商標」涵蓋之，故商標法修正
  施行前（該法於同年5月28日修正公布、11月28日施行），已
  註冊之服務標章，依同法第85條第1項規定，自修正施行當日
  起，視為商標。次按所謂「商標之使用」，依修正後商標法第
  6條規定，係指為行銷之目的，將商標用於商品、服務或其有
  關之物件，或利用平面圖像、數位影音、電子媒體或其他媒介
  物足以使相關消費者認識其為商標者而言，參諸該條文之立法
  理由，主要係因目前電子商務及網際網路之發達，商標使用型
  態日新月異，為因應經濟發展情勢，而將商標使用採概括規定
  。換言之，修正前之商標法第6條規定之：「為行銷之目的，
  將商標用於商品或其包裝、容器、標帖、說明書，價目表或其
  他類似物件上，而持有、陳列或散布。」等情形，當然屬於商
  標之使用甚灼。
(二)查被告於加盟契約終止後，仍繼續將印有附表編號1所示之服
  務標章及附表編號2至17之商標之點單作為價目表，供顧客點
  選餐飲，而經營相同之咖啡廳業務及販售相同之飲料、食品等
  商品，已足使消費者認識被告所提供、販售者為自訴人等擁有
  商標專用權之服務及商品，被告並多次於顧客點選點單內之商
  品後販售同一之商品予顧客。核被告所為，係犯商標法第81條
  第1款之未得商標權人同意於同一商品使用相同之註冊商標罪
  、同條款之未得商標權人同意於同一服務使用相同之註冊商標
  罪及同法第82條之販賣未經商標權人同意使用相同之註冊商標
  商品罪。
(三)又被告提供點單供顧客多次使用點購點單內相同之商品而加以
  販賣，時間緊接，所犯罪名相同，顯係出於概括之犯意為之，
  為連續犯，爰依刑法第56條之規定論以一罪，並加重其刑。
(四)被告僅有一於與自訴人客喜康公司之加盟店契約關係消滅後，
  繼續提供印有附表編號1所示服務標章及附表編號2至17所示商
  標之點單，使用於與指定使用項目相同之業務及商品，其於同
  一營業行為繼續進行中違反上開規定，僅係犯罪行為繼續，並
  不因時間之久暫而異其使用商標行為次數之認定，固難論以連
  續犯，惟被告以一使用系爭點單之行為，侵害自訴人等如附表
  所示之17個商標專用權，係以一行為觸犯數罪名之想像競合犯
  ，應依刑法第55條之規定，從一情節較重之未得商標權人同意
  於同一商品使用相同之註冊商標罪處斷。
(五)被告係為達銷售與附表編號2至17所示商標相同商品之目的，
  而使用系爭點單，並連續販賣相同商品予顧客，所犯未得商標
  權人同意於同一商品使用相同之註冊商標罪及連續販賣未經商
  標權人同意使用相同之註冊商標商品罪間，即有方法目的之牽
  連關係，應從一重之前罪處斷。
(六)爰審酌被告原與自訴人客喜康公司定有加盟連鎖契約，其於加
  盟契約期間主動表示終止契約，竟又未經同意繼續使用附表所
  示之商標，至自訴人客喜康公司人員發現並以存證信函告知後
  始停止侵害行為，且犯罪後猶飾詞狡辯，迄未與自訴人等達成
  和解，其投機取巧、貪圖小利之心態實不可取，惟念被告僅繼
  續無權使用附表所示商標約2月許，前無不良刑事犯罪紀錄，
  惡性並非重大等一切情狀，量處如主文所示之刑，並諭知易科
  罰金之折算標準。
三據上論斷，應依刑事訴訟法第343條、第299條第1項前段，商
  標法第81條第1款、第82條，刑法第11條前段、第56條、第55
  條，罰金罰鍰提高標準條例第2條，判決如主文。
中　　華　　民　　國　　94　　年　　4　　 月　　7　　日
                    刑事第二庭審判長法  官  王銘勇
                                    法  官  林秋宜
                                    法  官  鄭子俊
以上正本證明與原本無異
如不服本判決書應於送達後10日內向本院提出上訴狀（應附繕本
），上訴於臺灣高等法院。
中　　華　　民　　國　　94　　年　　4　　 月　　7　　日
                                    書記官　沈藝珠
附錄本案論罪科刑法條全文
商標法第81條：
未得商標權人或團體商標權人同意，有下列情形之一者，處三年
以下有期徒刑、拘役或科或併科新臺幣二十萬元以下罰金：
一、於同一商品或服務，使用相同之註冊商標或團體商標者。
二、於類似之商品或服務，使用相同之註冊商標或團體商標，有
    致相關消費者混淆誤認之虞者。
三、於同一或類似之商品或服務，使用近似於其註冊商標或團體
    商標之商標，有致相關消費者混淆誤認之虞者。
商標法第82條：
明知為前條商品而販賣、意圖販賣而陳列、輸出或輸入者，處一
年以下有期徒刑、拘役或科或併科新臺幣五萬元以下罰金。
附表：
┌─┬───┬──┬─────┬─┬────┬─────┬──────────┬─────┐
│編│商標  │種類│名稱      │類│註冊號數│專用期間  │指定可使用項目      │點單內商品│
│號│權人  │    │          │別│        │（年月日）│                    │          │
├─┼───┼──┼─────┼─┼────┼─────┼──────────┼─────┤
│1 │可喜康│服務│KOHIKAN及 │42│00000000│89/10/01~ │咖啡廳、餐廳、小吃店│          │
│  │      │標章│圖        │  │        │97/01/31  │、冷熱飲料店、飲食店│          │
│  │      │    │          │  │        │          │、飯店、酒吧        │          │
├─┼───┼──┼─────┼─┼────┼─────┼──────────┼─────┤
│2 │同上  │商標│眠水      │30│00000000│91/05/16~ │咖啡、咖啡豆、可可、│咖啡      │
│  │      │    │          │  │        │101/05/15 │巧克力粉、茶葉粉、烏│          │
│  │      │    │          │  │        │          │龍茶、綠茶、冰淇淋、│          │
│  │      │    │          │  │        │          │霜淇淋、雪泥、雪糕  │          │
├─┼───┼──┼─────┼─┼────┼─────┼──────────┼─────┤
│3 │同上  │商標│客喜康經典│30│00000000│90/11/01~ │咖啡、咖啡豆、可可、│咖啡      │
│  │      │    │          │  │        │99/12/31  │茶葉、紅茶、綠茶、冰│          │                                                                             │
│  │      │    │          │  │        │          │、冰淇淋、霜淇淋、聖│          │
│  │      │    │          │  │        │          │代冰淇淋、土司、蛋糕│          │
│  │      │    │          │  │        │          │、麵包、漢堡、三明治│          │
│  │      │    │          │  │        │          │、義大利脆餅、布丁、│          │
│  │      │    │          │  │        │          │餡餅、饅頭、鬆餅    │          │
├─┼───┼──┼─────┼─┼────┼─────┼──────────┼─────┤
│4 │同上  │商標│自生      │30│00000000│89/10/01~ │咖啡、咖啡豆、可可、│咖啡      │
│  │      │    │          │  │        │99/09/30  │可可豆、巧克力粉、咖│          │
│  │      │    │          │  │        │          │啡、巧克力製成之飲料│          │
│  │      │    │          │  │        │          │、茶葉、茶葉製成之飲│          │
│  │      │    │          │  │        │          │料                  │          │
├─┼───┼──┼─────┼─┼────┼─────┼──────────┼─────┤
│5 │同上  │商標│曼特寧泰普│30│00000000│90/12/16~ │咖啡、咖啡豆、可可、│咖啡      │
│  │      │    │          │  │        │100/12/15 │茶葉、紅茶、綠茶、冰│          │
│  │      │    │          │  │        │          │、冰淇淋、霜淇淋、聖│          │
│  │      │    │          │  │        │          │代冰淇淋            │          │
├─┼───┼──┼─────┼─┼────┼─────┼──────────┼─────┤
│6 │同上  │商標│法國香榭  │30│00000000│90/10/01~ │同上                │咖啡      │
│  │      │    │          │  │        │100/09/30 │                    │          │
├─┼───┼──┼─────┼─┼────┼─────┼──────────┼─────┤
│7 │同上  │商標│魔笛      │30│00000000│90/09/01~ │茶葉製成之飲料、咖啡│咖啡      │
│  │      │    │          │  │        │100/08/31 │豆、可可、巧克力、咖│          │
│  │      │    │          │  │        │          │啡、可可、巧克力製成│          │
│  │      │    │          │  │        │          │之飲料、冰淇淋      │          │
├─┼───┼──┼─────┼─┼────┼─────┼──────────┼─────┤
│8 │同上  │商標│雪岸      │30│00000000│90/09/01~ │茶葉製成之飲料、咖啡│咖啡奶泡  │
│  │      │    │          │  │        │100/08/31 │豆、可可、巧克力、咖│          │
│  │      │    │          │  │        │          │啡、可可、巧克力製成│          │
│  │      │    │          │  │        │          │之飲料、三明治、麵包│          │
│  │      │    │          │  │        │          │、土司、蛋糕、漢堡、│          │
│  │      │    │          │  │        │          │義大利脆餅、餅干、餡│          │
│  │      │    │          │  │        │          │餅、包子、冰淇淋    │          │
├─┼───┼──┼─────┼─┼────┼─────┼──────────┼─────┤
│9 │同上  │商標│雪國之秋  │30│00000000│90/10/01~ │咖啡、咖啡豆、可可、│咖啡冰沙  │
│  │      │    │          │  │        │100/09/30 │茶葉、紅茶、綠茶、冰│          │
│  │      │    │          │  │        │          │、冰淇淋、霜淇淋、聖│          │
│  │      │    │          │  │        │          │代冰淇淋            │          │
├─┼───┼──┼─────┼─┼────┼─────┼──────────┼─────┤
│10│同上  │商標│嘉年華    │30│00000000│90/11/01~ │咖啡、咖啡豆、可可、│冰咖啡    │
│  │      │    │          │  │        │100/10/31 │茶葉、紅茶、綠茶    │          │
├─┼───┼──┼─────┼─┼────┼─────┼──────────┼─────┤
│11│同上  │商標│蘇格蘭騎士│30│00000000│91/09/16~ │茶葉製成之飲料、咖啡│糕點      │
│  │      │    │          │  │        │101/09/15 │豆、巧克力、咖啡、可│          │
│  │      │    │          │  │        │          │可、巧克力製成之飲料│          │
│  │      │    │          │  │        │          │、三明治、麵包、漢堡│          │
│  │      │    │          │  │        │          │、義大利脆餅、包子、│          │
│  │      │    │          │  │        │          │冰淇淋、比薩、便當、│          │
│  │      │    │          │  │        │          │牛肉麵、排骨飯、麵條│          │
│  │      │    │          │  │        │          │、粥、飯            │          │
├─┼───┼──┼─────┼─┼────┼─────┼──────────┼─────┤
│12│同上  │商標│羅漢      │30│00000000│90/01/01~ │粗糖、方糖、砂糖、蜂│果凍、薰衣│
│  │      │    │          │  │        │99/12/31  │蜜、楓糖、蜜糖、冰淇│茶飲      │
│  │      │    │          │  │        │          │淋                  │          │
├─┼───┼──┼─────┼─┼────┼─────┼──────────┼─────┤
│13│同上  │商標│帕尼尼    │30│00000000│89/11/01~ │土司、蛋糕、麵包、漢│三明治    │
│  │      │    │          │  │        │99/10/31  │堡、三明治、義大利脆│          │
│  │      │    │          │  │        │          │餅、饅頭、燒賣、蛋餅│          │
│  │      │    │          │  │        │          │、方糖、粗糖、砂糖、│          │
│  │      │    │          │  │        │          │粥、飯糰、速食麵、速│          │
│  │      │    │          │  │        │          │食義大利麵、牛肉麵  │          │
├─┼───┼──┼─────┼─┼────┼─────┼──────────┼─────┤
│14│同上  │商標│褔尼亞    │30│00000000│90/10/01~ │咖啡、咖啡豆、可可、│三明治    │
│  │      │    │          │  │        │100/09/30 │茶葉、紅茶、綠茶、冰│          │
│  │      │    │          │  │        │          │、冰淇淋、霜淇淋、漢│          │
│  │      │    │          │  │        │          │堡、三明治、義大利脆│          │
│  │      │    │          │  │        │          │餅、布丁、餡餅、饅頭│          │
│  │      │    │          │  │        │          │、鬆餅、粥、飯糰、雞│          │
│  │      │    │          │  │        │          │腿飯、牛肉飯、咖哩飯│          │
│  │      │    │          │  │        │          │、壽司、炒飯、排骨飯│          │
├─┼───┼──┼─────┼─┼────┼─────┼──────────┼─────┤
│15│同上  │商標│珍品貴妃  │30│00000000│90/12/16~ │雞腿飯、牛肉飯、咖哩│簡餐      │
│  │      │    │          │  │        │100/12/1  │飯、壽司、炒飯、排骨│          │
│  │      │    │          │  │        │          │飯                  │          │
├─┼───┼──┼─────┼─┼────┼─────┼──────────┼─────┤
│16│同上  │商標│愛情海    │30│00000000│90/09/01~ │便當、牛肉麵、排骨飯│蔬菜麵    │
│  │      │    │          │  │        │100/08/3  │、麵條、粥、飯      │          │
├─┼───┼──┼─────┼─┼────┼─────┼──────────┼─────┤
│17│客喜康│商標│蔭干      │19│00000000│92/09/01~ │咖啡、冰、冰淇淋、汽│咖啡      │
│  │      │    │          │  │        │102/08/3  │水、果汁、茶葉飲料、│          │
│  │      │    │          │  │        │          │可可、礦泉水        │          │
└─┴───┴──┴─────┴─┴────┴─────┴──────────┴─────┘
